【裁判字號】    97,上訴,3515
【裁判日期】    970923
【裁判案由】    偽造文書等
【裁判全文】
臺灣高等法院刑事判決                97年度上訴字第3515號
上  訴  人  臺灣臺北地方法院檢察署檢察官
上  訴  人
即  被  告  甲○○
上列上訴人因被告偽造文書等案件，不服臺灣臺北地方法院97年
度訴字第795號，中華民國97年6月30日第一審判決（起訴案號：
臺灣臺北地方法院檢察署97年度偵字第7941號），提起上訴，本
院判決如下：
    主  文
原判決撤銷。
甲○○意圖為自己不法所有，以詐術使人將本人之物交付，處有
期徒刑壹年肆月，減為有期徒刑捌月；又連續行使偽造私文書，
足以生損害於他人，處有期徒刑壹年捌月，應執行有期徒刑貳年
。
    事  實
一、甲○○基於意圖為自己不法所有之犯意，於民國（下同）九
    十二年八月間，在台北市○○街某咖啡廳，向丙○○佯稱，
    其在三峽鳶山有一筆土地，擬採由其出地、丙○○出資之方
    式，共同投資經營土雞城休閒農場，保證二年回本，並提供
    某建築師事務所於八十七年三月七日所繪製休閒農場設計圖
    予丙○○參考，致丙○○陷於錯誤，誤以為甲○○確實有意
    願與伊共同投資土雞城休閒農場，先於九十二年十月四日，
    在臺北市○○區○○路二段一○九號二樓丙○○住處，交付
    現金新臺幣（下同）一百萬元予甲○○，又於九十二年十月
    二十四日在上揭住處交付票號：ＡＡ0000000號、發
    票日期：九十二年十月二十四日、發票人：丙○○、付款人
    ：萬泰商業銀行臺北分行、面額二百萬元之支票予甲○○提
    示兌現，詎甲○○取得上揭款項後隨即花用殆盡，未用於投
    資土雞城休閒農場。
二、丙○○於詢問甲○○休閒農場之籌備情形後，甲○○認有機
    可趁，復另行基於意圖為自己不法所有之概括犯意，於九十
    四年九月間，在丙○○上開住處，向丙○○佯稱亟需一筆資
    金購置其叔父林成田所有，坐落臺北縣三峽鎮○○段鳶山小
    段三一、三一之一、一三五、一三六、一三七地號土地（下
    稱鳶山段土地），作為渠等所投資土雞城休閒農場用地，請
    丙○○先行提供其所有不動產向銀行貸款，伊願意負擔貸款
    本息，待取得土地所有權後，再設定抵押權予丙○○，致丙○○陷於錯誤，誤以為甲○○確實有意購買土地，經營休閒
    農場，且願意負擔貸款利息，遂於九十四年九月二十一日簽
    立借據向臺北國際商業銀行思源分行（後更名為永豐商業銀
    行思源分行，下稱臺北國際商銀）貸款共計四百八十萬元，
    臺北國際商銀於同年月二十三日撥款四百八十萬元至丙○○
    於該行所開設第0000000000000帳號活期儲蓄
    存款帳戶（下稱臺北國際商銀丙○○帳戶）後，丙○○隨即
    於九十四年（起訴書誤載為九十六年）九月二十六日、同年
    月三十日提領三百萬元、六十萬元予甲○○作為購置土地資
    金。甲○○再向丙○○表示，為代繳上揭貸款利息，需暫時
    保管臺北國際商銀丙○○帳戶存摺及印章，丙○○不疑有他
    ，因該帳戶之開戶印章原係丙○○申辦印鑑證明所使用之「
    丙○○」圓形章，遂於九十四年十月三十日向臺北國際商銀
    申請變更為「丙○○」方形章，並將上揭存摺連同「丙○○
    」方形章交付予甲○○保管，詎甲○○明知上揭存摺及印章
    係丙○○為授權甲○○支付貸款本息所交付，不得作為他途
    使用，竟未經丙○○授權，於九十四年十月三十日至十一月
    四日間某時，在不詳地點，盜蓋「丙○○」方形章於如附表
    所示空白之臺北國際商業銀行取款憑條存戶簽章欄上，於三
    日後將「丙○○」方形章返還予丙○○，竟承前意圖為自己
    不法所有及行使偽造私文書之概括犯意，於如附表所示時間
    ，將如附表所示盜蓋「丙○○」方形章之臺北國際商業銀行
    取款憑條，填寫帳號及金額，以示丙○○欲領取如附表所示
    金額，連同上揭存摺提出於臺北國際商銀而行使之，足以生
    損害於丙○○及臺北國際商銀對於存款管理之正確性，致使
    臺北國際商銀承辦人員陷於錯誤，而交付如附表所示款項予
    丙○○，共計盜領款項七十七萬元（詳細盜領時間、金額均
    如附表所示）。
四、迨至九十五年七月間，丙○○向甲○○取回上揭存摺，發現
    帳戶內僅剩下三萬元，且甲○○未依約支付貸款利息，亦未
    進行土雞城休閒農場之開發，始知受騙。
五、案經丙○○訴由臺北市政府警察局松山分局報請臺灣臺北地
    方法院檢察署檢察官偵查起訴。
    理  由
一、按被告以外之人於審判外之言詞或書面陳述，除法律有規定
    者外，不得作為證據；又被告以外之人於審判外之陳述，雖
    不符合同法第一百五十九條之一至第一百五十九條之四之規
    定，但經當事人於審判程序同意作為證據，法院審酌該言詞
    陳述或書面陳述作成時之情況，認為適當者，亦得為證據。
    當事人、代理人或辯護人於法院調查證據時，知有第一百五
    十九條第一項不得為證據之情形，而未於言詞辯論終結前聲
    明異議者，視為有前項之同意，刑事訴訟法第一百五十九條
    之一第一項及第一百五十九條之五分別定有明文。查本判決
    下列所引用之各該被告以外之人於審判外之陳述（包含書面
    陳述），雖屬傳聞證據，惟當事人於原審及本院審理中均表
    示同意作為證據方法而不予爭執，且迄至言詞辯論終結前亦
    未再聲明異議，本院審酌上開證據資料製作時之情況，尚無
    違法不當及證明力明顯過低之瑕疵，亦認為以之作為證據應
    屬適當，故揆諸前開規定，爰逕依刑事訴訟法第一百五十九
    條之五規定，認前揭證據資料均有證據能力，先予敘明。
二、訊據被告甲○○固坦承有事實欄所載，邀告訴人丙○○參與
    投資土雞城休閒農場，收取丙○○投資款項、銀行貸款，並
    自臺北國際商銀丙○○帳戶提款等情，惟矢口否認有何詐欺
    及行使偽造私文書不法犯行，辯稱：伊確實有進行土雞城休
    閒農場之籌備工作，告訴人於九十二年間所交付三百萬元，
    均花用於休閒農場之運作過程，九十四年間伊原先計畫以承
    租方式取得休閒農場用地，告訴人堅持要購買土地，故向臺
    北國際商銀貸款並交付三百六十萬元予伊，伊原本計畫要以
    告訴人所交付三百六十萬連同伊部分自有資金向伊叔父林成
    田購置土地，惟告訴人臨時反悔，表示不願繼續投資，伊因
    而將告訴人所支付款項轉借予土地仲介連金璋及代書任志達
    周轉，詎連金璋與任志達事後拒不還款，消失無蹤。告訴人
    係為請伊支付貸款利息而將上揭存摺連同「丙○○」方形章
    交付予伊，伊於領取如附表所示款項後，確實有按時支付貸
    款本息，上揭所為，縱有不當之處，惟絕無詐欺或行使偽造
    私文書之不法犯意云云。惟查：
  (一)上揭犯罪事實，業據告訴人於告訴狀、偵查中以告訴人身分
    指訴在卷，並於原審審理時證述綦詳（分見九十六年度他字
    第七九四五號卷第一至五頁、第二六至二七頁、原審卷第二
    五至二八頁），核與被告坦承確有於九十二年十月間有向告
    訴人收取三百萬元作為告訴人參與投資經營土雞城休閒農場
    款項，並於九十四年九月間向告訴人拿取三百六十萬元之貸
    款、蓋用告訴人方形章，自臺北國際商銀丙○○帳戶提款共
    計七十七萬元等情相符（見原審卷第十三頁、第二九至三一
    頁），並有被告所書立九十四年十月二十四日收據（見九十
    六年度他字第七九四五號卷第六、七頁）、票號：ＡＡ00
    00000號之二百萬元支票（見九十六年度他字第七九四
    五號卷第八頁）、被告所簽發票號：ＴＨ○七九三○六號一
    百萬元本票、票號：ＴＨ七九三○五號二百萬元本票（見九
    十六年度他字第七九四五號卷第八頁）、告訴人向臺北國際
    商銀貸款所簽立借據及約定書（見九十六年度他字第七九四
    五號卷第十至十五頁）、臺北國際商銀丙○○帳戶存摺（見
    九十六年度他字第七九四五號卷第十六至二十頁）、某建築
    師事務所於八十七年三月七日所繪製休閒農場設計圖（見九
    十六年度他字第七九四五號卷第八十頁）、永豐商業銀行思
    源分行九十六年十二月十四日永豐銀思源分行（○九六）字
    第○○○一八號函附取款憑條（見九十六年度他字第七九四
    五號卷第八二至八五頁）、永豐商業銀行思源分行九十六年
    十二月二十日永豐銀思源分行（○九六）字第○○○一九號
    函附申保人借款資料查詢單暨借據及約定書（見九十六年度
    他字第七九四五號卷第八六至九一頁）、告訴人申請變更帳
    戶印章資料（見九十六年度他字第七九四五號卷第一一七頁
    ）、臺北國際商銀取款憑條（見九十六年度他字第七九四五
    號卷第一一八至一二四頁）、臺北國際商銀客戶歷史資料查
    詢明細表（見九十六年度他字第七九四五號卷第一二五至一
    三一頁）、土地所有權狀（見九十六年度他字第七九四五號
    卷第一三五至一三九頁）、土地登記謄本（見九十六年度他
    字第七九四五號卷第一四一至一四五頁）等資料附卷足憑，
    堪認告訴人所為上揭指訴非虛，堪以採信。
  (二)被告雖辯稱告訴人於九十二年間所交付三百萬元，伊均花用
    於土雞城休閒農場之籌備運作云云，然被告迄今未能詳盡交
    代該三百萬元鉅款之花用細項金額及目的，復未能提出任何
    單據以實其說，甚且無法就伊籌辦土雞城休閒農場之程序、
    洽談對象、實際作為等經過為說明，上開辯稱自難採信。再
    證人林成田即臺北縣三峽鎮○○段土地所有權人，於原審審
    理中結證稱：被告雖有向伊提及欲購買鳶山段土地，然僅係
    口頭說說，事後並未帶人前來與伊商談洽購土地事宜，伊未
    曾與被告簽約，且未向被告收取任何金錢，事實上，伊與被
    告連購買土地價格都沒談到，遑論收取定金、擬定合約條款
    等簽約細節等情屬實（見原審卷第二四頁），堪認被告從未
    就購買上揭鳶山段土地此一事項與林成田達成任何合意，甚
    而連價金都未談及，竟向告訴人謊稱伊亟需資金購置林成田
    所有上揭鳶山段土地，作為渠等所投資土雞城休閒農場之用
    地，致使告訴人陷於錯誤，向臺北國際商銀貸款，並將其中
    三百六十萬元款項交付予被告作為購置土地資金，則告訴人
    係受被告詐騙而交付該三百六十萬元，至為明確。且告訴人
    交付被告上開貸款係為購買土地之用，縱告訴人臨時反悔，
    不參與投資，被告理應將該等款項返還予告訴人，竟捨此不
    為，未將告訴人所交付款項用以投資土雞城休閒農場或返還
    告訴人，反將之轉借予他人，益見其自始即無購置土地投資
    土雞城休閒農場之意，被告詐欺取財之不法所有意圖，至為
    明確，被告另所辯因告訴人不再投資，而將資金轉借他人，
    致無法返還云云顯係卸責之詞，殊無可採。
  (三)再查，被告既坦承告訴人為使伊支付上揭四百八十萬貸款本
    息，而交付臺北國際商銀丙○○帳戶存摺及「丙○○」方形
    章等情，足認被告自始明知告訴人僅授權伊於支付貸款本息
    範圍內，使用上揭存摺及「丙○○」方形章，並非概括授權
    被告得任意動用上揭帳戶內資金，又上揭貸款九十四年十月
    二十三日至九十五年六月二十三日期間每月本息共計二萬五
    千六百三十五元，均由臺北國際商銀丙○○帳戶內金額扣繳
    ，而該帳戶於九十四年十月二十三日至九十五年七月七日期
    間僅有支出記錄，並無存款記錄，有臺北國際商銀丙○○帳
    戶存摺在卷可憑（見九十六年度他字第七九四五號卷第十六
    至二十頁），足證告訴人向臺北國際商銀所申貸四百八十萬
    元於九十四年十月二十三日至九十五年六月二十三日期間之
    本息均係以扣繳帳戶內款項之方式支付，並非被告所支付。
    被告辯稱伊所領取如附表所示共計七十七萬元，均用於支付
    告訴人所申貸上揭四百八十萬元本息云云，顯非事實。綜上
    ，被告逾越告訴人之授權範圍，盜用「丙○○」方形章，偽
    造如附表所示取款憑條，並盜領臺北國際商銀丙○○帳戶七
    十七萬元一節堪以認定。被告九十二年間向告訴人詐得三百
    萬元，九十四年間告訴人雖向銀行貨款四百八十萬元，惟被
    告僅拿取其中三百六十萬元，再以盜蓋印章之方式取得七十
    七萬元，是被告詐得之金額共計七百三十七萬元，貸款本息
    之繳納，為告訴人身為貸款人所應負擔，尚非被告詐欺所得
    ，附此敘明。
  (四)被告上訴再以，伊與告訴人間確有約定投資休閒農場，使用
    告訴人印章確經告訴人授權，有證人乙○○可證。惟查，證
    人乙○○於偵查中已證稱：被告與告訴人金錢往來之事，我
    有一些清楚，告訴人給被告多少錢我不知道，我知道的事都
    是被告告訴我的。二人見面時我有時在場，都在講投資的東
    西，。被告當初也有找我投資，我當初投資一、二百萬元，
    目前被告還有找投資人等語（見九十六年度他字第七九四五
    號卷第三二頁），是證人乙○○僅能證明被告確有與告訴人
    談投資之事，而被告係以投資休閒農場為由，詐騙告訴人，
    故二人間有談及投資之事本為事實，無庸再傳喚證人乙○○
    ，再告訴人將存摺、印章交付被告，係授權被告於支付貸款
    本息內之範圍內使用之，業據告訴人證述在卷，被告已自承
    並未將三百六十萬元作為購地之用，而係挪作他用，而其自
    行領取共計七十七萬元之款項，自非作為購地或經營休閒農
    場有關事項使用，用途不明，尚難認係在告訴人授權範圍之
    內。且證人乙○○已證稱，被告與告訴人間金錢往來均係聽
    聞自被告，證人顯不能證明被告所領七十七萬元係出於告訴
    人授權，無傳喚之必要，附此敘明。
  (五)綜上所述，被告上開辯解，均無足採，本件事證明確，被告
    詐欺及行使偽造私文書犯行，堪以認定，應依法論科。
三、刑法業於九十四年二月二日修正公布，且於被告行為後，即
    自九十五年七月一日起施行。按行為後法律有變更者，適用
    行為時之法律，但行為後之法律有利於行為人者，適用最有
    利於行為人之法律，修正後刑法第二條第一項定有明文。此
    條規定係規範行為後法律變更所生新舊法律比較適用之準據
    法，本身尚無新舊法比較之問題，於新法施行後，應一律適
    用新法第二條第一項之規定，為「從舊從輕」之比較。而本
    次法律變更，比較時應就罪刑有關之共犯、未遂犯、想像競
    合犯、牽連犯、連續犯、結合犯，以及累犯加重、自首減輕
    暨其他法定加減原因（如身分加減）與加減例等一切情形，
    綜其全部罪刑之結果而為比較（最高法院九十五年二月二十
    三日九十五年度第八次刑事庭會議決議參照）。經查：
  (一)刑法第三百三十九條第一項詐欺取財罪，法定刑得處銀元一
    千元以下罰金，據修正後刑法施行法增訂第一條之一：「中
    華民國九十四年一月七日刑法修正施行後，刑法分則編所定
    罰金之貨幣單位為新臺幣。九十四年一月七日刑法修正時，
    刑法分則編未修正之條文定有罰金者，自九十四年一月七日
    刑法修正施行後，就其所定數額提高為三十倍。但七十二年
    六月二十六日至九十四年一月七日新增或修正之條文，就其
    所定數額提高為三倍」及刑法第三十三條第五款修正為：「
    主刑之種類如下：五、罰金：新臺幣一千元以上，以百元計
    算之」等規定，是依修正後之法律，刑法第三百三十九條第
    一項詐欺取財罪所得科處之罰金刑最高額維持不變，最低額
    則提高為新臺幣一千元，是比較修正前、後之刑罰法律，自
    以被告行為時關於科處罰金刑之法律較有利於被告。
  (二)修正前刑法五十六條規定：「連續數行為而犯同一之罪名者
    ，以一罪論。但得加重其刑至二分之一。」惟該條業已修正
    公布刪除，則連續數行為而犯同一之罪名者，屬於數罪併罰
    ，得定數罪刑合併之刑期以下之刑。此刪除雖非犯罪構成要
    件之變更，但顯已影響被告刑罰之法律效果，自屬法律有變
    更，比較新、舊法結果，修正前之規定對被告較為有利。
  (三)按犯一罪而其方法或結果之行為，均在新法施行前者，新法
    施行後，應依新法第二第一項之規定，適用最有利於行為人
    之法律（同上決議五(三)參照）。被告所犯二間，有方法、結
    果之牽連關係，應論以牽連犯，惟被告行為後，新法業已刪
    除第五十五條後段牽連犯之規定，茲比較新、舊法結果，以
    舊法第五十五條後段從一重處斷相較於新法需論以數罪併罰
    對被告較為有利，故應適用較有利於被告之舊法第五十五條
    後段之規定。
  (四)本件綜合上揭新舊刑法比較之結果，並本於統一性及整體性
    原則，關於被告所犯刑法之罪，新修正之刑法並未較有利於
    被告，爰一體適用修正前之刑法。再按修正前刑法第五十一
    條規定：「數罪併罰，分別宣告其罪之刑，依左列各款定其
    應執行者：」其中第五款規定：「宣告多數有期徒刑者，於
    各刑中之最長期以上，各刑合併之刑期以下，定其刑期。但
    不得逾二十年。」惟九十五年七月一日修正公布施行之刑法
    第五十一條第五款則規定：「宣告多數有期徒刑者，於各刑
    中之最長期以上，各刑合併之刑期以下，定其刑期。但不得
    逾三十年。」比較結果，修正後刑法並非較有利於行為人，
    應依修正前刑法第五十一條第五款規定，定應執行刑。
四、核被告以投資休閒農場為詞，於九十二年、九十四年分別向
    告訴人詐取金錢之行為，均係犯刑法第三百三十九條第一項
    之詐欺取財罪。被告向告訴人取得存摺、印章後，逾越授權
    範圍，盜蓋印章、向銀行詐領告訴人存款，所為係犯刑法第
    二百十六條、第二百十條之行使偽造私文書罪、第三百三十
    九條第一項之詐欺取財罪。被告盜用「丙○○」方形章，當
    然產生該印章之印文，祇成立盜用印章罪，不應再論以盜用
    印文罪（最高法院八十八年度台上字第四八九七號判決參照
    ），而被告盜用「丙○○」方形章，係用以偽造如附表所示
    私文書，其盜用印章之行為係偽造私文書之部分行為，而其
    偽造私文書之低度行為應為行使之高度行為所吸收，均不另
    論罪。又被告詐得告訴人貸款、多次詐領存款，先後多次詐
    欺取財、行使偽造私文書之犯行均時間緊密，觸犯構成要件
    相同之罪，顯係基於概括犯意為之，應依修正前刑法第五十
    六條之規定，分別以一罪論，並均加重其刑；其所犯上揭行
    使偽造私文書及詐欺取財二罪間，有方法結果之牽連關係，
    依修正前刑法第五十五條之規定，從較重之行使偽造私文書
    罪處斷。至被告以投資休閒農場為詞，於九十二年、九十四
    年分別向告訴人詐取金錢之行為，所犯刑法第三百三十九條
    第一項之詐欺取財罪，時間相距二年，顯非密接，與連續犯
    之構成要件不符，尚難以連續犯論以一罪。再連續犯之成立
    以犯罪時間密接、所犯係構成要件相同之罪為要件，至犯罪
    方法僅係判斷是否行為人是否基於概括犯意而為之方法之一
    ，並非以之為連續犯之成立要件。被告以代繳貸款本息為由
    ，取得告訴人之銀行存摺、印章，盜蓋告訴人印章，使銀行
    行員陷於錯誤，而交付存款之詐欺行為，與其於九十四年九
    月間以投資休閒農場為由，詐取告訴人金錢之詐欺犯行，犯
    罪時間緊接，目的均係取得告訴人貸得之款項，所為均犯詐
    欺罪，已與連續犯之犯罪時間緊接、所犯係構成要件相同之
    罪之要件相符，縱犯罪手法不同，亦不影響其成立連續犯。
    是被告所犯上開二罪（即九十二年十月之詐欺罪、九十四年
    九月起之連續行使偽造私文書罪），犯意不同、行為互異，
    應分論併罰。
五、原審據以論罪科刑固非無見，惟就被告所犯上開行為均誤以
    連續犯論處，尚有未洽，被告上訴仍執陳詞否認犯罪、檢察
     官上訴以被告詐欺所得八百餘萬元，量刑過輕，固無理由
    ，惟檢察官上訴認被告所犯上開犯行與連續犯之構成要件不
    符，為有理由，自應由本院將原判決撤銷改判。爰審酌被告
    以投資土雞城休閒農場為幌，詐騙告訴人共計七百三十七萬
    元鉅額款項，惡性非輕，犯後否認犯行，態度不佳，告訴人
    所受損害重大，被告迄今未能賠償告訴人任何金錢，及其品
    行、生活狀況、分別量處如主文第二項所示之刑。又被告犯
    罪時間在九十六年四月二十四日以前，所為詐欺告訴人三百
    萬元之犯行，合於中華民國九十六年罪犯減刑條例第二條第
    一項第三款之規定，將原宣告之刑期減二分之一，至被告所
    為詐欺告訴人三百六十萬元、連續行使造私文書盜領告訴人
    存款犯行，所犯包括刑法第三百三十九條第一項之詐欺取財
    罪，且宣告逾有期徒刑一年六月之刑，依中華民國九十六年
    罪犯減刑條例第三條第一項第十五款之規定，不得予以減刑
    ，附此敘明。被告所犯上開二罪依修正前刑法第五十一條第
    五款，定其應執行刑，以資懲儆。至附表所示偽造之取款憑
    條，雖係被告犯罪所生之物，然業已交付臺北國際商銀而提
    款，應屬臺北國際商銀所有，爰不另為沒收之諭知。
據上論斷，應依刑事訴訟法第三百六十九條第一項前段、第三百
六十四條、第二百九十九條第一項前段，刑法第二條第一項、第
五十五條（修正前）、第五十六條（修正前）、第二百十條、第
二百十六條、第三百三十九條第一項、第三十三條第五款（修正
前），第五十一條第五款（修正前）、刑法施行法第一條之一，
中華民國九十六年罪犯減刑條例第二條第一項第三款、第七條、
第十條，判決如主文。
本案經檢察官劉靜婉到庭執行職務。
中    華    民    國    97    年    9     月    23    日
                  刑事第十六庭審判長法  官  溫耀源
                                    法  官  許增男
                                    法  官  王敏慧
以上正本證明與原本無異。
如不服本判決，應於收受送達後十日內向本院提出上訴書狀，其
未敘述上訴之理由者並得於提起上訴後十日內向本院補提理由書
（均須按他造當事人之人數附繕本）。
                                    書記官  丁淑蘭
中    華    民    國    97    年    9     月    23    日
附錄本案論罪科刑法條全文：
中華民國刑法第210條
（偽造變造私文書罪）
偽造、變造私文書，足以生損害於公眾或他人者，處5年以下有
期徒刑。
中華民國刑法第216條
（行使偽造變造或登載不實之文書罪）
行使第210條至第215條之文書者，依偽造、變造文書或登載不實
事項或使登載不實事項之規定處斷。
中華民國刑法第339條
（普通詐欺罪）
意圖為自己或第三人不法之所有，以詐術使人將本人或第三人之
物交付者，處5年以下有期徒刑、拘役或科或併科1千元以下罰金
。
以前項方法得財產上不法之利益或使第三人得之者，亦同。
前二項之未遂犯罰之。
附表：
┌───┬────────┬───────────┬───────────┐
│編號  │     時間       │      偽造文書        │  盜領金額（新臺幣）  │
├───┼────────┼───────────┼───────────┤
│  一  │  94年11月4日   │偽造之臺北國際商業銀行│   20萬元             │
│      │                │94年11月4日取款憑條   │                      │
├───┼────────┼───────────┼───────────┤
│  二  │  95年2月21日   │偽造之臺北國際商業銀行│   10萬元             │
│      │                │95年2月21日取款憑條   │                      │
├───┼────────┼───────────┼───────────┤
│  三  │  95年3月15日   │偽造之臺北國際商業銀行│   6萬元              │
│      │                │95年3月15日取款憑調   │                      │
├───┼────────┼───────────┼───────────┤
│  四  │  95年3月29日   │偽造之臺北國際商業銀行│   5萬元              │
│      │                │3月29日取款憑條       │                      │
├───┼────────┼───────────┼───────────┤
│  五  │  95年4月27日   │偽造之臺北國際商業銀行│   6萬元              │
│      │                │95年4月27日取款憑條   │                      │
├───┼────────┼───────────┼───────────┤
│  六  │  95年5月9日    │偽造之臺北國際商業銀行│   4萬元              │
│      │                │95年5月9日取款憑條    │                      │
├───┼────────┼───────────┼───────────┤
│  七  │  95年5月22日   │偽造之臺北國際商業銀行│   10萬元             │
│      │                │95年5月22日取款憑條   │                      │
├───┼────────┼───────────┼───────────┤
│  八  │  95年6月12日   │偽造之臺北國際商業銀行│   10萬元             │
│      │                │95年6月12日取款憑條   │                      │
├───┼────────┼───────────┼───────────┤
│  九  │  95年6月27日   │偽造之臺北國際商業銀行│   6萬元              │
│      │                │65年6月27日取款憑條   │                      │
├───┼────────┴───────────┴───────────┤
│總計  │  77萬元                                                        │
└───┴────────────────────────────────┘


司法院資訊處製作；財團法人民間司法改革基金會備份。
